臺灣新北地方法院刑事判決　　　　　 110年度交簡上字第36號
上　訴　人
即　被　告　陳嘉宏





上列上訴人即被告因公共危險案件，不服本院中華民國110 年5
月13日110 年度交簡字第599 號第一審簡易判決（聲請簡易判決
處刑案號：110 年度速偵字第620 號），提起上訴，本院管轄之
第二審合議庭判決如下：
    主  文
上訴駁回。
    理  由
一、本案經合議庭審理結果，認原判決以被告確有駕駛動力交通
    工具吐氣所含酒精濃度達每公升零點二五毫克以上犯行，依
    刑法刑法第185 條之3 第1 項第1 款之規定，判處被告有期
    徒刑3 月，如易科罰金以新臺幣1,000 元折算1 日，經核無
    不當，應予維持。本院認定之事實、證據及理由，均與第一
    審判決所認定相同，均引用之（如附件起訴書、第一審刑事
    簡易判決書）。
二、上訴人即被告以原判決過重為由提起上訴。然有關於刑之量
    定，係實體法上賦予法院得為自由裁量之事項，苟已斟酌刑
    法第57條各款所列情狀，而未逾越法定刑度，或濫用其權限
    ，即不得任意指摘為違法（最高法院72年台上字第6696號、
    75年台上字第7033號判例參照），且在同一犯罪事實與情節
    ，如別無其他加重或減輕之原因，下級審法院量定之刑，亦
    無過重或失輕之不當情形，則上級審法院對下級審法院之職
    權行使，原則上應予尊重（最高法院85年台上字第2446號判
    決參照），查本件原判決量刑所依據之刑法第185 條之3 第
    1 項第1 款之駕駛動力交通工具吐氣所含酒精濃度達每公升
    零點二五毫克以上罪，其法定刑為2 年以下有期徒刑，得併
    科20萬元以下罰金，原判決審酌被告明知酒精成分對人之意
    識能力具有不良影響，酒後駕車對一般往來之公眾及駕駛人
    自身皆具有高度危險性，既漠視自己安危，尤罔顧公眾安全
    ，於服用酒類後，吐氣所含酒精濃度達每公升0.49毫克，仍
    執意駕駛小客車上路，且竟於行駛途中，受酒精影響而睡著
    ，其行為對於交通安全造成危害，兼衡被告並無前科之素行
    （有被告前案紀錄表在卷可憑）、智識程度為高職肄業、自
    陳從事自由業、家境勉持等生活狀況，及被告犯後坦承犯行
    之態度等一切情狀，而為上開量刑，已就刑法第57條規定事
    項為審認，是原判決所為量刑尚屬妥適而無過重，經核原判
    決認事用法，尚無不合，量刑亦屬允當，被告上訴請求撤銷
    改判云云，為無理由，應予駁回。
據上論斷，應依刑事訴訟法第455 條之1 第1 項、第3 項、第36
8 條、第373 條，判決如主文。
本案經檢察官吳姿函聲請簡易判決處刑、檢察官陳炎辰到庭執行
職務。
中    華    民    國   110    年    11    月    3     日
                  刑事第五庭    審判長法  官    胡堅勤
                                      法  官    王筱維
                                      法  官    賴昱志
上列正本證明與原本無異。
本件不得上訴。
                                     書記官  傅淑芳
中    華    民    國   110    年    11    月    3     日
附錄本案所犯法條全文
中華民國刑法第185條之3
駕駛動力交通工具而有下列情形之一者，處 2 年以下有期徒刑
，得併科 20 萬元以下罰金：
一、吐氣所含酒精濃度達每公升零點二五毫克或血液中酒精濃度
    達百分之零點零五以上。
二、有前款以外之其他情事足認服用酒類或其他相類之物，致不
    能安全駕駛。
三、服用毒品、麻醉藥品或其他相類之物，致不能安全駕駛。
因而致人於死者，處三年以上十年以下有期徒刑；致重傷者，處
一年以上七年以下有期徒刑。
曾犯本條或陸海空軍刑法第五十四條之罪，經有罪判決確定或經
緩起訴處分確定，於五年內再犯第一項之罪因而致人於死者，處
無期徒刑或五年以上有期徒刑；致重傷者，處三年以上十年以下
有期徒刑。
　
附件：
臺灣新北地方法院刑事簡易判決        110年度交簡字第599號
聲  請  人  臺灣新北地方檢察署檢察官
被      告  陳嘉宏
上列被告因公共危險案件，經檢察官聲請以簡易判決處刑（110
年度速偵字第620號），本院判決如下：
    主  文
陳嘉宏駕駛動力交通工具吐氣所含酒精濃度達每公升零點二五毫
克以上，處有期徒刑參月，如易科罰金，以新臺幣壹仟元折算壹
日。
    事實及理由
一、本件犯罪事實、證據及應適用之法條，除犯罪事實欄一第2
    行「2 時許」，應更正為「2 時至6 時許」；第5 行「行經
    新北市中和區中正路598 巷口」，應補充為「行經新北市中
    和區中正路598 巷口停等紅燈時，因不勝酒力，竟於駕駛座
    睡著」外，餘均引用如附件檢察官聲請簡易判決處刑書之記
    載。
二、爰審酌被告明知酒精成分對人之意識能力具有不良影響，酒
    後駕車對一般往來之公眾及駕駛人自身皆具有高度危險性，
    既漠視自己安危，尤罔顧公眾安全，於服用酒類後，吐氣所
    含酒精濃度達每公升0.49毫克，仍執意駕駛小客車上路，且
    竟於行駛途中，受酒精影響而睡著，其行為對於交通安全造
    成危害，兼衡被告並無前科之素行（有被告前案紀錄表在卷
    可憑）、智識程度為高職肄業、自陳從事自由業、家境勉持
    等生活狀況，及被告犯後坦承犯行之態度等一切情狀，量處
    如主文所示之刑，並諭知易科罰金之折算標準。
三、依刑事訴訟法第449 條第1 項前段、第3 項、第454 條第2
    項，刑法第185 條之3 第1 項第1 款、第41條第1 項前段，
    刑法施行法第1 條之1 第1 項，逕以簡易判決處如主文所示
    之刑。
四、如不服本判決，得自收受送達之日起20日內向本院提出上訴
    狀，上訴於本院第二審合議庭（須附繕本）。
本件經檢察官吳姿函聲請以簡易判決處刑。
中    華    民    國   110    年    5     月    13    日
                     刑事第二十六庭  法  官  陳昭筠
上列正本證明與原本無異。
                                     書記官  劉育全
中    華    民    國   110    年    5     月    13    日
 附錄本案論罪科刑法條全文：
中華民國刑法第185條之3第1項
駕駛動力交通工具而有下列情形之一者，處 2 年以下有期徒刑
，得併科 20 萬元以下罰金：
一、吐氣所含酒精濃度達每公升零點二五毫克或血液中酒精濃度
    達百分之零點零五以上。
二、有前款以外之其他情事足認服用酒類或其他相類之物，致不
    能安全駕駛。
三、服用毒品、麻醉藥品或其他相類之物，致不能安全駕駛。
　
附件：
臺灣新北地方檢察署檢察官聲請簡易判決處刑書
                                    110年度速偵字第620號
    被      告  陳嘉宏  男  21歲（民國00年00月0日生）
                        住臺北市○○區○○○路0段000號4
                          樓（臺北市萬華區戶政事務所）
                        居新北市○○區○○路000巷00號3樓
                        國民身分證統一編號：Z000000000號
上列被告因公共危險案件，業經偵查終結，認為宜聲請以簡易判
決處刑，茲將犯罪事實及證據並所犯法條分敘如下：
        犯罪事實
一、陳嘉宏明知酒後不得駕駛動力交通工具，於民國110 年4 月
    21日2 時許，在臺北市林森北路某酒店飲用酒類後，仍於同
    日9 時許，自新北市中和區南勢角駕駛車牌號碼000-0000號
    自用小客車，欲返回新北市○○區○○路000 巷00號3 樓居
    所。嗣於同日9 時6 分許，行經新北市中和區中正路598 巷
    口，為警攔檢並實施駕駛人酒精濃度測試，測得其吐氣酒精
    濃度達每公升0.49毫克。
二、案經新北市政府警察局中和分局報告偵辦。
        證據並所犯法條
一、證據：
(一)被告陳嘉宏於警詢及偵查中之自白。
(二)新北市政府警察局中和分局酒精測定紀錄表、吐氣酒精濃度
    檢測暨拒測法律效果確認單、新北市政府警察局舉發違反道
    路交通管理事件通知單。
二、核被告所為，係犯刑法第185 條之3 第1 項第1 款服用酒類
    駕駛動力交通工具罪嫌。
三、依刑事訴訟法第451條第1項聲請逕以簡易判決處刑。
    此  致
臺灣新北地方法院
中    華    民    國   110    年    4     月    28    日
                              檢  察  官  吳姿函